臺灣高等法院民事裁定　　　　　　　　　100年度抗字第797號
　　抗告人　斯君澤
上列抗告人因與相對人官振國間請求確認買賣關係不存在事件，
對於中華民國100年5月10日臺灣板橋地方法院100年度訴字第640
號關於核定訴訟標的價額所為裁定提起抗告，本院裁定如下：
    主  文
抗告駁回。
抗告費用由抗告人負擔。
    理  由
一、按「訴訟標的之價額，由法院核定。核定訴訟標的之價額，
    以起訴時之交易價額為準；無交易價額者，以原告就訴訟標
    的所有之利益為準。法院因核定訴訟標的之價額，得依職權
    調查證據。」、「以一訴主張數項標的者，其價額合併計算
    之。但所主張之數項標的互相競合或應為選擇者，其訴訟標
    的價額，應依其中價額最高者定。」民事訴訟法第77條之1
    第1、2、3項及第77條之2第1項分別定有明文。
二、本件相對人起訴時，先位訴訟依民法第87條第1項、第242條
    、第113條及第767條中段規定，聲明請求確認抗告人與共同
    被告王俊鵬間，就坐落新北市○○區○○段51地號土地所有
    權應有部分10000分之95，及其上同段6890建號之建物即門
    牌號碼新北市○○區○○路51號13樓所有權全部（下合稱系
    爭房地），買賣關係不存在，王俊鵬就系爭房地於民國95年
    7 月26日以買賣為原因向新北市板橋地政事務所辦理之所有
    權移轉登記應予塗銷。此先位之訴訴訟標的之價額，應以系
    爭房地之交易價值為計算基準，原法院參酌相對人所提出之
    系爭房地鄰近房地價值網路資訊（原法院卷第25頁），核定
    系爭房地之交易價值為新臺幣（下同）826萬元，尚無不合
    。又相對人備位訴訟係依民法第244條第2項規定，聲明請求
    抗告人與王俊鵬間就系爭房地於95年7月18日之買賣行為及
    95年7月26日所為之所有權移轉登記行為，均應予撤銷；王
    俊鵬就系爭房地於95年7月26日以買賣為原因向新北市板橋
    地政事務所辦理之所有權移轉登記應予塗銷，並回復為抗告
    人所有。相對人提起備位訴訟行使撤銷權之目的，在使其債
    權490萬7,956元（原法院卷第4、8頁）獲得清償，而被撤銷
    法律行為之標的即系爭房地交易價額又高於此項債權額，故
    相對人因撤銷權之行使所受利益即應以相對人主張之債權額
    490萬7,956元為準（最高法院97年度第1次民事庭會議參照
    ）。另相對人係以一訴主張數項標的並為先、備位聲明請求
    ，且所主張之數項標的互相選擇，依民事訴訟法第77條之2
    第1項但書規定，其訴訟標的價額，應依其中價額最高者即
    系爭房地之交易價值826萬元定之。是則，原法院核定本件
    訴訟標的價額為826萬元，並據此裁定徵收第一審裁判費，
    核無違誤。抗告意旨雖謂：抗告人積欠相對人之債務僅241
    萬1,808元及34萬7,975元，合計275萬9,783元，實不知訴訟
    標的價額為何核定為826萬元等語。惟本件係由相對人起訴
    ，依民事訴訟法規定，自應按相對人主張之訴訟標的價額核
    定之，至抗告人積欠相對人債務金額，尚與本件核定訴訟標
    的價額無涉。從而，抗告意旨指摘原裁定不當，求予廢棄，
    委無理由，應予駁回。
三、據上論結，本件抗告為無理由，爰裁定如主文。
中    華    民    國   100    年    6     月    30    日
                    民事第十三庭
                        審判長法  官  蕭艿菁
                              法  官  楊絮雲
                              法  官  林麗玲
正本係照原本作成。
本裁定除以適用法規顯有錯誤為理由外，不得再抗告。如提起再
抗告，應於收受後10日內委任律師為代理人向本院提出再抗告狀
。並繳納再抗告費新台幣１千元。
中    華    民    國   100    年    7     月    4     日
                              書記官  陶美玲